臺灣士林地方法院刑事判決　　　　　　　　　　　　　九十一年度易字第二三五號
　　公　訴　人　臺灣士林地方法院檢察署檢察官
　　被　　　告　子○○
右列被告因竊盜案件，經檢察官提起公訴（九十一年度偵字第一六四六號），暨臺灣
臺北地方法院檢察署檢察官移送併案審理（九十一年度偵字第五九一七、一０二二二
、一０三五０號），本院判決如左：
    主  文
子○○連續竊盜，累犯，處有期徒刑壹年貳月；並應於刑之執行前，令入勞動場所強
制工作參年。
    事  實
一、子○○於民國八十二年間，因犯竊盜罪，經臺灣板橋地方法院於八十二年十一月
    十五日，以八十二年度易字第六四八一號判處有期徒刑六月，緩刑五年確定；又
    於八十八年間，再因犯竊盜等罪，經臺灣臺北地方法院於八十八年八月十九日，
    以八十八年度易字第一六一一號就竊盜部分判處有期徒刑一年二月，嗣經臺灣高
    等法院於八十八年十一月四日，以八十八年度上易字第四三七九號就竊盜部分駁
    回上訴確定，於八十九年十一月二十三日執行完畢（構成累犯）；復自九十年一
    月八日起至同年四月二十六日止，因連續竊盜案件，經臺灣臺北地方法院於九十
    年八月二十三日，以九十年度易字第一二一三號判決有期徒刑一年六月，並諭知
    應於刑之執行前令入勞動場所強制工作三年，上訴後，經臺灣高等法院於九十年
    十月三十一日，以九十年度上易字第三四三二號駁回上訴確定（起訴書誤載為九
    十年八月三日確定），現正執行刑前強制工作中。
二、子○○於九十年十月三十一日臺灣高等法院九十年度上易字第三四三二號案件判
    決確定後，尚未入監服刑前，猶不知悔改，有犯罪之習慣，竟意圖為自己不法之
    所有，基於概括之犯意，連續自九十一年一月二十二日起，至同年三月十三日止
    ，先後於附表所示之時間、地點，竊取如附表所示各被害人之財物，得手後據為
    己有（各次行竊時間、地點、被害人、竊得財物，均詳如附表編號一至五所示）
    ，竊得之部分財物或持至當鋪典當，或出售予跳蚤雜誌上刊登廣告之不詳人士，
    竊得部分現款則花用殆盡。子○○於九十一年一月三十一日下午二時二十分許，
    在臺北市○○區○○路三段六十一號方濟中學高二仁班教室行竊得手後，適為該
    校學生察覺報警逮捕，進而查知附表編號一之犯行；另附表編號三部分，係經永
    吉國中教師發現後報警當場查獲；另於九十一年四月一日，經警查贓循線得知附
    表編號四、五之犯行。
三、案經臺北市政府警察局移送臺灣士林地方法院檢察署檢察官偵查起訴（臺灣士林
    地方法院檢察署九十一年度偵字第一六四六號），暨臺北市政府警察局信義分局
    報請（臺灣臺北地方法院檢察署九十一年度偵字第五九一七、一０三五０號）及
    臺灣臺北地方法院檢察署檢察官主動簽分（臺灣臺北地方法院檢察署九十一年度
    偵字第一０二二二號），移送本院併案審理。
    理  由
一、如附表編號一至五之連續竊盜事實，業據被告子○○於本院審理時坦承不諱，並
    各據被害人丁○○、庚○○、戊○○、辛○○、癸○○、壬○○、證人冷志彬（
    以上為編號一部分），被害人丙○○、己○○、證人冷志彬（編號二部分），證
    人陳鼎華（編號三部分），被害人乙○○（編號四部分），證人廣文成鐘錶行老
    闆劉嘉榮、被害人乙○○（編號五部分）分別指述在卷，並有贓物認領保管單二
    紙（編號二、五部分）、被告書立之切結書（編號五部分）附卷可資佐參，足證
    被告之自白與事實相符，本件事證明確，被告連續竊盜犯行洵堪認定，應依法論
    科。
二、核被告所為，係犯刑法第三百二十條第一項之竊盜罪。被告先後如附表編號一至
    五之竊盜犯行，時間緊接，觸犯構成要件相同之罪名，顯係基於概括犯意反覆為
    之，為連續犯，應依刑法第五十六條之規定以一罪論，並加重其刑。移送併辦如
    附表編號三、四、五之竊盜犯行，雖未據起訴，然與起訴部分有連續犯之裁判上
    一罪關係，依審判不可分原則，本院自得併予審究，附此敘明。查被告有事實欄
    所載之犯罪科刑執行情形，此有臺灣高等法院被告全國前案紀錄表在卷可佐，其
    受有期徒刑之執行完畢後，五年以內再犯本件有期徒刑以上之罪，係屬累犯，應
    依刑法第四十七條之規定遞加重其刑。爰審酌被告之犯罪動機、目的、手段、智
    識程度、年輕力壯，不思憑己力進取向上，竟以找人為幌，堂而皇之進入校園，
    乘機翻動學生書包或抽屜，竊取財物，對於年輕學子所生心理陰影甚鉅、侵入他
    人住宅竊取他人辛勤所得，且對被害人居家安寧造成危害，犯罪所生危害匪淺及
    犯後坦承犯行，態度尚稱良好等一切情狀，量處如主文所示之刑。被告係十八歲
    以上之竊盜犯，於八十二年間即犯竊盜罪，並自八十八年間起屢犯竊盜案件不戒
    ，有上開前案紀錄在卷足憑，於前案判決確定後，尚未入監服刑之際，猶不知悔
    改，連續在臺北市各處行竊如附表編號一至五之財物既遂多次，顯見其有竊盜犯
    罪之習慣，爰依竊盜犯贓物犯保安處分條例第三條第一項第一款「有犯罪之習慣
    」、第四條、第五條第一項前段之規定，宣告應於刑之執行前，令入勞動場所強
    制工作三年，以資矯治。至附表編號五行竊用之手套，並未扣案，據被告供稱業
    已丟棄，衡情可信，為免將來執行上之困難，故不宣告沒收，併此說明。
三、按案件曾經判決確定者，應諭知免訴之判決，刑事訴訟法第三百零二條第一款定
    有明文。查被告自九十年一月八日起至同年四月二十六日止，因連續竊盜案件，
    經臺灣臺北地方法院以九十年度易字第一二一三號判決有期徒刑一年六月確定，
    並諭知應於刑之執行前令入勞動場所強制工作三年，嗣經臺灣高等法院於九十年
    十月三十一日，以九十年度上易字第三四三號駁回上訴確定，有被告前科紀錄表
    及刑事判決附卷可稽。臺灣臺北地方法院檢察署九十一年度偵字第三二０一號移
    送併辦案件，被告犯竊盜罪時間為九十年三月十三日、同年八月十四日，臺灣臺
    北地方法院檢察署九十年度偵字第一九八０八號移送併辦案件，被告犯竊盜罪時
    間則為九十年九月十四日、九月二十四日、九月二十五日，與前案犯行時間緊接
    ，觸犯構成要件相同之罪名，顯係基於概括犯意反覆為之，皆為前案確定判決效
    力所及，與本案部分無連續犯之裁判上一罪關係，並非起訴效力所及，無從併予
    審理，均應檢還檢察官另行處理。
據上論斷，應依刑事訴訟法第二百九十九條第一項前段，刑法第五十六條、第三百二
十條第一項、第四十七條，罰金罰鍰提高標準條例第一條前段，竊盜犯贓物犯保安處
分條例第三條第一項第一款、第四條、第五條第一項前段，判決如主文。
本案經檢察官吳怡明到庭執行職務。
中      華      民      國    九十一    年      七      月    二十九    日
                                    臺灣士林地方法院刑事第四庭
                                        法  官  黃  潔  茹
右正本證明與原本無異。
如不服本判決，應於判決送達後十日內，向本院提出上訴狀。
                                        書記官  柳  瑞  宗
中      華      民      國    九十一    年      八      月      二      日
附本案論罪科刑依據之法條：
刑法第三百二十條第一項：
意圖為自己或第三人不法之所有，而竊取他人之動產者，為竊盜罪，處五年以下有期
徒刑、拘役或五百元以下罰金。
附表：
┌──┬──────────────────────────┬─────┐
│編號│犯罪時間、地點、被害人及竊得財物                    │偵查案號  │
├──┼──────────────────────────┼─────┤
│一  │九十一年一月二十二日下午一、二時許，藉口找人，至臺北│甲○九十一│
│    │市○○區○○路三段六十一號方濟中學高二愛班教室，見四│年度偵字第│
│    │下無人，遂翻動學生書包，竊取丁○○之現金新臺幣（下同│一六四六號│
│    │）五百元、庚○○之現金一千一百元、戊○○之現金五百元│卷        │
│    │、辛○○之現金四百元、癸○○之現金二千元及壬○○之現│          │
│    │金七百元，共計五千二百元，得手後逃逸無蹤，竊得款項已│          │
│    │花用完畢。                                          │          │
├──┼──────────────────────────┼─────┤
│二  │九十一年一月三十一日下午二時二十分許，在上揭方濟中學│甲○九十一│
│    │高二仁班教室，以同一手法，竊取丙○○之現金三千五百元│年度偵字第│
│    │及丙○○、己○○之NOKIA3310型號手機共二支，得手後欲 │一六四六號│
│    │離去之際，為該校學生發現，經學校教官冷志彬會同員警當│卷        │
│    │場查獲，取出子○○所竊乘亂丟棄於草叢中之手機二支，並│          │
│    │自其身上起出現金三千五百元。經訊問後，子○○並坦承編│          │
│    │號一之竊盜犯行。                                    │          │
├──┼──────────────────────────┼─────┤
│三  │九十一年三月十一日下午一時五十分許，至臺北市信義區松│北檢九十一│
│    │隆路一六一號永吉國中二年十五班教室，佯稱找友人「陳志│年度偵字第│
│    │偉」，見教室內無人，遂竊取不詳學生所有之現金一百元，│五九一七號│
│    │嗣該校訓導處生教組長陳鼎華巡堂時，發現子○○正翻閱從│卷        │
│    │劉晴綺書包內取出之筆記本，察覺有異，當場查獲。      │          │
├──┼──────────────────────────┼─────┤
│四  │九十一年三月間上旬某日，至臺北市松山區○○○路○段三│北檢九十一│
│    │００號敦化國中，向警衛聲稱要找人，進入校園後，見三年│年度偵字第│
│    │二十二班教室內無人，遂竊取教室內不詳姓名學生住家的鑰│一０二二二│
│    │匙二把，並至講臺前查看各該學生姓名，至鄰桌翻閱桌上記│號卷、一０│
│    │事本，查閱失竊鑰匙者家中住址及電話後離去。          │三五０號卷│
├──┼──────────────────────────┼─────┤
│五  │九十一年三月十三日中午十二時許，戴用自己所有之手套，│北檢九十一│
│    │持前述竊得之鑰匙一把（另一把竊得之鑰匙因遭竊者家中有│年度偵字第│
│    │人，已遭子○○丟棄），侵入臺北市○○區○○路一二五號│一０二二二│
│    │八樓之一乙○○住家（侵入住宅部分未據告訴），至主臥室│、一０三五│
│    │內竊取亞米茄手錶一支、項鍊一條、戒指一枚及現金一、二│０號卷    │
│    │千元，得手後離去，並將前開手套丟棄。迨同日下午二時許│          │
│    │，子○○至臺北市○○區○○街一二０巷一六七弄一號廣文│          │
│    │成鐘錶刻印行，將亞米茄手錶以一萬一千五百元價格出售予│          │
│    │不知情之劉嘉榮，另項鍊一條及戒指一枚，則於不詳時間，│          │
│    │在臺北市○○路上，以一萬三千元代價販售予於跳蚤市場雜│          │
│    │誌刊登廣告之某不知名男子。嗣經內政部警政署刑事警察局│          │
│    │於九十一年四月一日借提訊問查贓時，子○○坦承編號四、│          │
│    │五上開犯行。                                        │          │
└──┴──────────────────────────┴─────┘
